臺灣高等法院刑事附帶民事訴訟判決
110年度附民字第337號
原      告  楊黃素娥
被      告  宋信賢  

上列被告因詐欺等案件（本院110年度上訴字第2499號），原告
提起附帶民事訴訟，請求損害賠償，本院判決如下：
    主  文
原告之訴及假執行之聲請均駁回。 
    理  由
一、按當事人不得就已起訴之事件，於訴訟繫屬中更行起訴；法院認為原告之訴不合法或無理由者，應以判決駁回之，民事訴訟法第253條、刑事訴訟法第502條第1項分別定有明文。又附帶民事訴訟本質上為民事訴訟，僅其程序上之踐行，係依附於刑事訴訟程序便宜行之，雖刑事訴訟法第491條並無準用民事訴訟法第253條一事不再理之規定，然而此項規定乃訴訟法上之大原則，法院審理附帶民事訴訟，自非不可予以援用。再按刑事訴訟諭知無罪、免訴或不受理之判決者，應以判決駁回原告之訴。但經原告聲請時，應將附帶民事訴訟移送管轄法院之民事庭，刑事訴訟法第487條第1項、第503條第1項固分別定有明文。然上開第503條第1項但書所載，經原告聲請時，應將附帶民事訴訟移送管轄法院之民事庭，必須諭知無罪、免訴、或不受理判決之法院，始能適用，如認刑事訴訟之上訴為無理由，而為駁回上訴之判決時，即無再適用該條但書之餘地（最高法院83年度台附字第17號裁定、108年度台抗字第112號裁定意旨參照）。
二、查原告楊黃素娥前曾於本院110年度上訴字第2499號刑事訴
    訟程序中提起附帶民事訴訟，主張因詐欺等案件，請求被告
    宋信賢賠償損害，該事件業經本院以110年度附民字第290號
    判決在案，該案尚未確定，原告復於本院對被告提起本件刑
    事附帶民事訴訟，係對同一原因事實，以同一事由及金額重
    複提起本案附帶民事訴訟，違反一事不再理原則，揆諸前開
    說明，本件原告之訴自不合法，應駁回原告附帶提起之民事
    訴訟，其假執行之聲請因亦無所附麗，應併予駁回。
三、至原告雖以依刑事訴訟法第503條第1項規定，聲請將附帶民
    事訴訟移送民事庭云云。惟本件被告被訴詐欺等案件，業經
    臺灣新北地方法院以110年度金訴字第81號判決諭知無罪，
    檢察官不服原判決提起上訴後，亦經本院以110年度上訴字
    第2499號判決上訴駁回在案，則依據首開規定及最高法院裁
    定意旨，應無刑事訴訟法第503條第1項但書之適用。原告附
    帶提起之民事訴訟，並聲請本院於諭知被告無罪時，請求將
    附帶民事訴訟移送管轄法院之民事庭云云，於法自有未合，
    礙難准許，併予敘明。
據上論斷，應依刑事訴訟法第502條第1項前段，判決如主文。
中　　華　　民　　國　　110 　年　　10　　月　　6 　　日
                  刑事第二十三庭審判長法　官  許永煌
　　　　　　　　　　　　　　　　　    法　官  黃美文
　　　　　　　　　　　　　　　　　    法　官  雷淑雯
　　　　　　　　　　　　　　　　　　　
以上正本證明與原本無異。
如不服本判決應於收受送達後20日內向本院提出上訴書狀，其未
敘述上訴之理由者並得於提起上訴後10日內向本院補提理由書（
均須按他造當事人之人數附繕本）「切勿逕送上級法院」。
惟本判決非對於刑事訴訟之判決有上訴時不得上訴。
                                      書記官  林立柏
中　　華　　民　　國　　110 　年　　10　　月　　13　　日